# 代持披露

提问人：cfo000000 时间：2020-06-18 11:48:00
公司A，上市主体B，B的员工C。从工商登记看，A系上C出资设立的，后来C把持有A的股份转让给了B，经了解实际是C代B持有A的股权，也有证据确定是代持了，那么在披露时，B取得A，是说成新设取得？同一控制下企业合并取得？

回答人：chenyiwei
在证明历史上代持一直存在且有效的前提下，这种情况属于代持归位，不属于新取得子公司，更不是企业合并。应当基于实质重于形式原则，B账面上一直体现对A的股权投资。

提问人：cfo000000 时间：2020-06-19 10:08:00
陈老师，可是B从C那里把A纳入合并范围这个过程，不得描述是怎么取得的吗，这个地方怎么描述，合并范围变更说明那里，同一控制下下取得，还是非同一控制下取得，还是新设，合并层面收购价款与净资产的差异冲减资本公积还是确认商誉呢

回答人：chenyiwei
如果是代持归位，则历史上一直应持续纳入合并报表范围，不存在合并范围变动问题。